臺灣臺中地方法院刑事判決　　　　　　　　　　　　九十三年度訴字第一五Ｏ九號
　　公　訴　人　臺灣臺中地方法院檢察署檢察官
　　被　　　告　甲○○
右列被告因毒品危害防制條例案件，經檢察官提起公訴（九十三年度毒偵緝字第七八
號、九十三年度毒偵字第一八二五號），被告於準備程序中就被訴事實為有罪之陳述
，受命法官於聽取當事人之意見後，本院合議庭裁定改以簡式審判程序審理，判決如
左：
    主  文
甲○○連續施用第一級毒品，處有期徒刑壹年。又連續施用第二級毒品，處有期徒刑
捌月。應執行有期徒刑壹年陸月。
    事  實
一、甲○○曾於民國八十六年間，因肅清煙毒條例及違反麻醉藥品管理條例案件，經
    臺灣高等法院臺中分院於八十六年十月三十日，以八十六年度上訴字第一九五Ｏ
    號分別判處有期徒刑三年二月、四月確定；同年間，因妨害自由及傷害案件，經
    本院於八十六年十一月六日，以八十六年度易字第五一一Ｏ號分別判處有期徒刑
    五月、六月確定。嗣經臺灣高等法院臺中分院於八十六年十二月二十三日，以八
    十六年度聲字第一Ｏ九八號，就前開四個有期徒刑定其應執行之刑為有期徒刑三
    年十月確定。甲○○於八十七年五月二十一日入監執行，期間並因曾於八十七年
    間，施用第二級毒品安非他命，經本院以八十七年度毒聲字第三五二號裁定送勒
    戒處所觀察、勒戒，於八十八年五月二十七日轉入勒戒處所觀察、勒戒後，認無
    繼續施用毒品之傾向，由臺灣臺中地方法院檢察署檢察官於八十八年六月一日，
    以八十八年度偵緝字第六Ｏ四號為不起訴處分，並於同年月十一日觀察、勒戒執
    行完畢後釋放，再接續執行前開有期徒刑，於八十九年七月二十六日假釋出監，
    刑期至九十一年二月十七日始行屆滿。詎甲○○於假釋期間（目前業經法務部撤
    銷前開假釋後，入監執行殘刑一年六月二十二日，刑期至九十四年十月二十二日
    屆滿，現正執行前開殘刑），復基於施用第一級毒品海洛因的概括犯意，自九十
    年四月間某日起，至九十三年三月三十一日止，在臺中市北屯區租屋處，以將第
    一級毒品海洛因摻入香煙內點火吸用之方式，連續施用第一級毒品海洛因多次。
    又基於施用第二級毒品甲基安非他命的概括犯意，自九十年四月二十日起，至九
    十三年三月三十一日止，在臺中市北屯區租屋處，以將第二級毒品甲基安非他命
    置於鋁箔紙上，點火燒烤成煙後吸用之方式，連續施用第二級毒品甲基安非他命
    多次。期間先於九十年四月二十日下午二時二十分許，經臺中市警察局第三分局
    警員定期採集其尿液，送中山醫學大學附設醫院（前身為私立中山醫學院附設孫
    中山先生紀念醫院）藥物濫用檢測中心以ＧＣ／ＭＳ方法檢驗結果，呈第二級毒
    品甲基安非他命於人體代謝後之甲基安非他命及安非他命陽性反應。甲○○嗣因
    未到庭接受檢察官偵訊，經臺灣臺中地方法院檢察署發布通緝後，於九十三年三
    月三十一日晚上八時許，在臺中市○區○○路與平等街口，為臺中市警察局第一
    分局警員逮捕，經警方採集其尿液送詮昕科技股份有限公司以ＧＣ／ＭＳ方法檢
    驗結果，呈第一級毒品海洛因於人體代謝後之嗎啡、可待因陽性反應及第二級毒
    品甲基安非他命於人體代謝後之甲基安非他命、安非他命陽性反應，因而查悉上
    情。
二、案經臺中市警察局第一分局、第三分局報告臺灣臺中地方法院檢察署檢察官偵查
    起訴。
    理  由
一、右揭事實，業據被告甲○○於本院審理時坦承不諱，其於九十年四月二十日下午
    二時二十分許，經臺中市警察局第三分局警員定期採集其尿液，送中山醫學大學
    附設醫院藥物濫用檢測中心以ＧＣ／ＭＳ方法檢驗結果，呈第二級毒品甲基安非
    他命於人體代謝後之甲基安非他命及安非他命陽性反應等情，有列管毒品人口尿
    液檢體採集送驗紀錄表、中山醫學大學附設醫院藥物濫用檢測中心檢驗報告附卷
    可稽。被告嗣因未到庭接受檢察官偵訊，經臺灣臺中地方法院檢察署發布通緝後
    ，於九十三年三月三十一日晚上八時許，在臺中市○區○○路與平等街口，為臺
    中市警察局第一分局警員逮捕，經警方採集其尿液送詮昕科技股份有限公司以Ｇ
    Ｃ／ＭＳ方法檢驗結果，呈第一級毒品海洛因於人體代謝後之嗎啡、可待因陽性
    反應及第二級毒品甲基安非他命於人體代謝後之甲基安非他命、安非他命陽性反
    應等情，亦有臺中市警察局第一分局委託鑑驗尿液代號與真實姓名對照表、詮昕
    科技股份有限公司濫用藥物尿液檢驗報告在卷足憑，堪認被告前開自白為真實。
    被告曾於八十七年間因施用第二級毒品安非他命，經本院以八十七年度毒聲字第
    三五二號裁定送勒戒處所觀察、勒戒，於八十八年五月二十七日入勒戒處所觀察
    、勒戒後，認無繼續施用毒品之傾向，由臺灣臺中地方法院檢察署檢察官於八十
    八年六月一日，以八十八年度偵緝字第六Ｏ四號為不起訴處分，並於同年月十一
    日觀察、勒戒執行完畢後釋放等情，亦有前開不起訴處分書、臺灣高等法院被告
    全國前案紀錄表、臺灣臺中地方法院檢察署刑案資料查註紀錄表及法務部全國檢
    察官線上查詢刑案人犯在監所最新資料報表附卷可稽，本案事證明確，被告於觀
    察、勒戒執行完畢釋放後，五年內再犯連續施用第一級毒品海洛因、第二級毒品
    甲基安非他命之犯行，洵堪認定。
二、查海洛因屬鴉片類毒品，施用者會產生興奮、自暴自棄、急於依賴藥物、情緒不
    穩定，瞳孔收縮、精神弛怠、性衝動減弱、產生幻覺、視力減退、便秘、呼吸抑
    制、嘔吐、言語發生障礙、注意力分散等症狀。濫用過量者會因昏睡、昏迷、體
    溫下降、血壓降低、呼吸抑制導致休克而死。施用者在極短的時間內，就會因為
    耐藥性的產生而使需求量急速增加，使心理上或生理上都會對海洛因產生強烈的
    渴求與依賴，一旦成癮，戒治困難，已懷孕之海洛因成癮者產下的嬰兒，在母體
    內已產生依賴性，會導致新生兒中毒，容易造成早產、猝死；甲基安非他命屬於
    中樞神經興奮劑，常被誤信為能消除昏昏欲睡及疲勞，一但使用極易產生強烈的
    心理渴求，導致惡性循環使用，事實上對消除疲勞毫無幫助。服用者對其身體的
    傷害，輕度為多話、躁動不安、噁心、失眠、臉部潮紅、身體顫抖、散瞳、盜汗
    ，中度為意識混淆、胸悶、發燒、反覆性動作、極度驚慌、幻覺、高血壓、心跳
    過速，重度為高燒、昏迷、抽搐、腦出血、心律不整、心臟衰竭、休克死亡，並
    有心悸、臉部潮紅、出汗、心跳過速、血壓升高、心律不整之生理毒害，產生被
    害妄想、猜忌、錯覺、幻覺等妄想性精神分裂症之心理毒害及心臟血管衰竭、腦
    血管病變、橫紋肌溶解、急性腎衰竭、精神症狀厲害時的傷害事故之致命毒害，
    故海洛因、甲基安非他命業經行政院分別公告為毒品危害防制條例第二條第二項
    之第一級毒品、第二級毒品。被告甲○○施用海洛因、甲基安非他命，核其所為
    係犯毒品危害防制條例第十條第一項之施用第一級毒品海洛因罪及同條第二項之
    施用第二級毒品甲基安非他命罪。被告施用前持有第一級毒品海洛因、第二級毒
    品甲基安非他命之低度行為，應分別為施用之高度行為所吸收，均不另論罪。被
    告先後多次施用第一級毒品海洛因犯行及先後多次施用第二級毒品甲基安非他命
    犯行，均時間緊接，各方法相同，分別觸犯構成要件相同之罪名，顯均係基於概
    括犯意反覆為之，為連續犯，分別依刑法第五十六條規定以一罪論，並加重其刑
    。所犯前開二罪，犯意各別、罪名不同，應分論併罰。公訴意旨認被告二次經警
    方採集尿液，分別送往中山醫學大學附設醫院藥物濫用檢測中心及詮昕科技股份
    有限公司以ＧＣ／ＭＳ方法檢驗結果，均呈第二級毒品甲基安非他命、安非他命
    陽性，因認被告係施用第二級毒品安非他命。惟查，施用安非他命者，其尿液中
    之代謝物為安非他命，依現行濫用藥物尿液檢驗作業準則，其濃度大於500ng/ml
    者，判定為安非他命陽性反應。施用甲基安非他命者，其尿液中之代謝物為甲基
    安非他命及安非他命，依現行濫用藥物尿液檢驗作業準則，其甲基安非他命濃度
    大於500ng/ml，且其代謝物安非他命濃度大於200ng/ml者，判定為甲基安非他命
    陽性反應；施用安非他命者，其尿液代謝物應為安非他命陽性反應，不會產生有
    甲基安非他命陽性反應。施用甲基安非他命者，其尿液代謝物會呈甲基安非他命
    及安非他命陽性反應；人體施用甲基安非他命後，在主要代謝物中未改變形態之
    甲基安非他命佔施用劑量達百分之四十三，而安非他命佔百分之五等情，有內政
    部警政署刑事警察局九十三年四月二十七日（九三）刑鑑字第０９３００８６２
    １３號函、行政院衛生署管制藥品管理局九十三年五月六日管檢字第０９３００
    ０３８９６號函、法務部法醫研究所九十三年四月二十八日法醫毒字第０９３０
    ００１３１８號函及法務部調查局九十三年四月二十七日調科壹字第０９３００
    １５３０７０號函在卷足憑，被告於九十年四月二十日下午二時二十分許，經臺
    中市警察局第三分局警員定期採集其尿液，送中山醫學大學附設醫院藥物濫用檢
    測中心以ＧＣ／ＭＳ方法檢驗結果，尿液代謝物甲基安非他命濃度為 1755ng/ml
    、安非他命濃度為 972/ng/ml；九十三年三月三十一日晚上八時許，為臺中市警
    察局第一分局警員逮捕，經警方採集其尿液送詮昕科技股份有限公司以ＧＣ／Ｍ
    Ｓ方法檢驗結果，尿液代謝物甲基安非他命濃度為15114ng/ml、安非他命濃度為
    2569 ng/ml，顯然係單純施用第二級毒品甲基安非他命，而非施用第二級毒品安
    非他命，是公訴意旨容有誤認，附此說明。爰審酌被告前因施用第二級毒品安非
    他命，甫經觀察、勒戒後猶故態復萌，再行施用第一級毒品海洛因、第二級毒品
    甲基安非他命不輟，無視於毒品對於自身健康之戕害及國家對於杜絕毒品犯罪之
    禁令，惡性非輕，本諸施用毒品者均有相當程度之生理成癮性及心理依賴性，其
    犯罪心態與一般刑事犯罪之本質並不相同，且被告係於觀察、勒戒執行完畢釋放
    後，五年內再犯施用第一級毒品海洛因、第二級毒品甲基安非他命犯行，依毒品
    危害防制條例之規定，無需再經觀察、勒戒及強制戒治之刑事處遇程序，為兼顧
    被告斷絕生理成癮性及心理依賴性之必要，量刑實不宜過輕，惟斟酌被告犯後業
    已坦承犯行，頗具悔意等一切情狀，分別量處如主文所示之刑，並定其應執行之
    刑，以示懲儆。
據上論斷，應依刑事訴訟法第二百七十三條之一第一項、第二百九十九條第一項前段
，毒品危害防制條例第十條第一項、第二項，刑法第十一條前段、第五十六條、第五
十一條第五款，判決如主文。
中      華      民      國    九十三    年      八      月     十一     日
                                      臺灣臺中地方法院刑事第三庭
                                          法  官  陳  得  利
右正本證明與原本無異。
如不服本判決，應於判決送達後十日內向本院提出上訴狀，上訴於臺灣高等法院臺中
分院( 須附繕本 )。
                                          書記官
中      華      民      國    九十三    年      八      月     十一     日
附錄本案論罪科刑法條全文
毒品危害防制條例第十條
施用第一級毒品者，處六月以上五年以下有期徒刑。
施用第二級毒品者，處三年以下有期徒刑。
